臺灣臺北地方法院刑事判決　　　　　　　　　　　　　九十三年度易字第七六六號
　　公　訴　人　臺灣臺北地方法院檢察署檢察官
　　被　　　告　乙○○
右列被告因竊盜案件，經檢察官聲請簡易判決處刑（九十三年度偵字第七七五三號）
，本院認應依通常程序審理，判決如左：
    主  文
乙○○竊盜，處有期徒刑陸月，如易科罰金，以參佰元折算壹日。
    事  實
一、乙○○前曾於民國九十二年間因竊盜案件，經臺灣臺北地方法院檢察署檢察官緩
    起訴處分，於觀護期間，仍不知悔改，竟意圖為自己不法之所有，於九十三年四
    月廿一日廿二時許，在東南技術學院附近之臺北縣深坑鄉○○路○段一九二巷前
    ，見有丙○○先前所失竊而尚在他人管領中之車號ＢＬＴ—二一五號重型機車一
    部置放於該處，即發動機車而竊取之，正欲離去之際，旋為埋伏該處之警員楊德
    華當場查獲。
二、案經台北市政府警察局文山第一分局報請臺灣臺北地方法院檢察署檢察官聲請簡
    易判決處刑，經本院認不宜以簡易判決處刑，改依通常程序審理。
    理  由
一、訊據被告乙○○雖矢口否認右揭犯行，辯稱其係因友人丁○○於網路遊戲「希望
    」中，以「老二比天高」之代號告知該處有一輛機車不用鑰匙即能發動，可供其
    騎用，其僅係至該處確認該機車是否可以發動，並無竊取之犯意，且其兄甲○○
    都搭載其至東南技術學院，其無竊車之必要云云，惟查，被告於右揭時地竊取右
    揭機車之事實，業據證人即查獲警員楊德華到庭證述：當日執行查贓勤務，因發
    現該部贓車引擊仍有餘溫故在現場埋伏等候，被告乙○○進入該巷即直接騎乘該
    輛贓車，發動引擎並戴上安全帽，其等騎機車將被告攔下，被告對於該輛機車是
    贓車並無辯解等語明確（見本院九十三年十一月十六日審判筆錄），該車號ＢＬ
    Ｔ—二一五號重型機車係丙○○所有而於九十三年三月廿八日上午四時許前失竊
    之事實，亦據證人丙○○於警訊中證述無訛，並有贓物認領保管單在卷可憑，而
    依證人楊德華前揭證述，再參以該機車之外觀乃屬堪用新穎之狀態，亦有照片一
    幀在卷可憑，足認被告前往發動該輛機車前，該機車顯係屬於有人管領使用中之
    狀態，被告復坦承其於右揭時點係第一次發動該輛機車而準備將該機車移走，其
    既已發動該機車並戴上安全帽而支配管領該輛機車，則被告係於右揭時點竊取丙○○先前失竊而為不詳人士管領之機車既遂之事實甚明。雖被告於警訊中辯稱其
    係於網路遊戲中經友人戊○○告知得自行取用該輛機車，於審理中改稱係丁○○
    告知云云，惟證人丁○○、戊○○於本院審理中均到庭否認曾於網路遊戲遇見被
    告或經由網路遊戲告知被告右揭地點有可供騎用之機車等語（見本院前揭審判筆
    錄），而證人即被告之兄甲○○所證當日被告係自行前往其工作之地點，相約於
    其下班後一同離去之情云云（見本院前揭審判筆錄），姑不論證人甲○○係被告
    之兄，其為之證述，已難免偏頗，且衡諸日常事理，二人相約一同離去之事實，
    並不妨另一人於離去前其他行為之成立，是人甲○○之前揭證述，亦難為被告有
    利之認定，綜上所述，被告前述所辯，並不足採，本件事證明確，被告犯行洵堪
    認定。
二、核被告所為，係犯刑法第三百二十條第一項之竊盜罪。爰審酌被告前經犯竊盜案
    件仍在觀護期間再予犯案、其犯罪之動機、目的、手段、品行、智識程度、犯罪
　　所生之損害、犯罪後矢口否認犯行之態度及公訴人之求刑等一切情狀，量處如主
　  文所示之刑，並諭知易科罰金之折算標準，以示懲儆。
據上論斷，應依刑事訴訟法第二百九十九條第一項前段、第四百五十二條、刑法第三
百二十條第一項、第四十一條第一項，罰金罰鍰提高標準條例第一條前段、第二條，
判決如主文。
本案經檢察官李傳侯到庭執行職務
中　　　華　　　民　　　國　　九十三　　年　　 十一 　　月　　二十三　　日
                                      臺灣臺北地方法院刑事第十二庭
                                          審判長法　官  林銓正
                                                法　官  林庚棟
　　　                                          法  官  沈君玲
右正本證明與原本無異。
如不服本判決，應於判決送達後十日內向本院提出上訴狀（應抄附繕本）。告訴人或
被害人如對於本判決不服者，應具備理由請求檢察官上訴，其上訴期間之計算係以檢
察官收受判決正本之日期為準。
                                                書記官  張富
中　　　華　　　民　　　國　　九十三　　年　　 十一 　　月　　二十三　　日
附錄本案論罪科刑所依據之法條
中華民國刑法第三百二十條
(普通竊盜罪、竊佔罪)
意圖為自己或第三人不法之所有，而竊取他人之動產者，為竊盜罪，處五年以下有期
徒刑、拘役或五百元以下罰金。
意圖為自己或第三人不法之利益，而竊佔他人之不動產者，依前項之規定處斷。
前二項之未遂犯罰之。
